臺灣桃園地方法院刑事判決　　　　　　　93年度訴字第1322號
公　訴　人　臺灣桃園地方法院檢察署檢察官
被　　　告　乙○○
　　　　　　丙○○
共　　 同
指定辯護人　本院公設辯護人陳瑞明
上列被告因毒品危害防制條例案件，經檢察官提起公訴（92年度
偵字第15206 號），本院判決如下：
    主  文
乙○○共同販賣第二級毒品未遂，處有期徒刑陸年。扣案如附表
一所示第二級毒品沒收銷燬之；又偽造署押，足以生損害於公眾
及他人，處有期徒刑肆月，未扣案換貼有「乙○○」照片正本之
變造梁榮芳汽車駕駛執照影本壹張、扣案變造梁榮芳汽車駕駛執
照影本壹張、偽造之「梁榮芳」署押貳枚（含署名及指印各貳枚
），均沒收。應執行有期徒刑陸年貳月。扣案如附表一所示第二
級毒品沒收銷燬之，未扣案換貼有「乙○○」照片正本之變造梁
榮芳汽車駕駛執照影本壹張、扣案變造梁榮芳汽車駕駛執照影本
壹張、偽造之「梁榮芳」署押貳枚（含署名及指印各貳枚），均
沒收。
丙○○連續販賣第二級毒品，處有期徒刑捌年。扣案如附表一、
二所示第二級毒品沒收銷燬之；研磨缽壹組、分裝罐壹批、分裝
袋壹批，均沒收；又販賣第三級毒品，處有期徒刑陸年。扣案如
附表三所示第三級毒品沒收銷燬之；研磨缽壹組、分裝罐壹批、
分裝袋壹批，均沒收；應執行有期徒刑拾年陸月，扣案如附表
一、二、三所示第二級、第三級毒品，均沒收銷燬之；研磨缽壹
組、分裝罐壹批、分裝袋壹批，均沒收。
    事  實
一、乙○○所為之犯罪事實如下：
  (一)乙○○明知MDA 業經毒品危害防制條例列為第二級毒品，不
    得非法持有及販賣，又明知姓名、年籍不詳綽號「馬伯」之
    成年男子在從事販賣第二級毒品MDA 之行為，並已與丙○○
    （涉犯販賣毒品罪嫌部分詳如後述）達成買賣MDA 毒品之合
    意，欲販賣MDA 毒品乙事，竟仍基於幫助綽號「馬伯」之人
    販賣MDA 之故意，於91年11月間某日，接受指示，與丙○○
    聯絡交付MDA 毒品事宜並負責送交毒品，嗣因丙○○於91
    年11月20日凌晨，在其位於桃園縣中壢市○○○街43之3 號
    5 樓住處為警持搜索票查獲如附表二、三所示毒品，經警員
    授意撥打電話與乙○○聯絡，乙○○乃與丙○○約定交付毒
    品地點，迨於91年11月20日凌晨1 時30分許，乙○○攜帶綽
    號「馬伯」之人所交付如附表一所示第二級毒品前往丙○○
    上開住處，正準備交付上開毒品之際，即為已在上揭警員查
    獲，並當場自乙○○身上查獲如附表一所示之含第二級毒品
    MDA 成分藥錠。
  (二)乙○○因另犯賭博案件經臺灣高等法院於90年10月11日，以
    90年上易字第1666號判決判處有期徒刑7 月確定後，經臺灣
    板橋地方法院檢察署檢察官合法傳喚、拘提後，仍未到案執
    行徒刑，嗣經該地檢署發佈通緝，其為隱匿真實身份俾脫免
    警方查捕，竟於91年8 月間某日，在臺灣地區內某不詳處所
    ，向不知情友人梁榮芳借得汽車駕駛執照後，先行影印該汽
    車駕駛執照影本1 張，隨即與姓名年、籍不詳綽號「老獅」
    之成年男子，共同基於變造特許證件之犯意聯絡，由乙○○
    提供自己相片1 張及上開汽車駕駛執照影本予綽號「老獅」
    之人，而由該綽號「老獅」之人，在臺灣地區內某不詳地點
    ，以乙○○之相片換貼於梁榮芳汽車駕駛執照影本之方式，
    變造汽車駕駛執照後，旋即再將該其上換貼有乙○○照片正
    本之變造汽車駕駛執照影本（未扣案）交付乙○○收執，乙○○乃將該變造之駕駛執照影本再予影印後供己使用。嗣於
    上開犯罪事實欄一(一)所示時間、地點為警員查獲之際，乙○○竟基於行使變造特許證件及偽造署押之犯意，即持上開變
    造之汽車駕駛執照影本供警員查驗身份，而行使上開變造之
    汽車駕駛執照影本，並於警員執行搜索完畢後，在行政院海
    岸巡防署臺北機動查緝隊搜索扣押證明筆錄上偽簽「梁榮芳
    」之署名及按捺指印各2 枚，均足生損害於監理機關對於行
    車安全管理、司法機關對於偵查犯罪之正確性及梁榮芳本人
    。惟經警員發現有異並調取乙○○留存於警察局檔案資料比
    對結果，而查知上情，並扣得上開業經變造之「梁榮芳」汽
    車駕駛執照影本1 張。
二、丙○○所為之犯罪行為如下：
  (一)丙○○明知MDA 、MDMA及大麻，經毒品危害防制條例列為第
    二級毒品，不得持有及販賣，竟基於意圖販賣以營利之概括
    犯意，先於91年下半年間某日，在臺灣地區內某不詳處所，
    以MDA 、MDMA毒品每顆新臺幣（下同）110 元至150 元不等
    之代價，大麻則以不詳金額之代價，向姓名、年籍不詳之成
    年男子同時購入如附表二所示之第二級毒品；又於91年下半
    年間某日與綽號「馬伯」之人達成買受第二級毒品MDA 合意
    後，另約定由丙○○與綽號「馬伯」之人所指示之乙○○聯
    絡交付第二級毒品MDA 毒品事宜，惟丙○○尚未與乙○○聯
    繫取得第二級毒品MDA 之際，即於犯罪事實欄二(三)所示時間
    、地點經警查獲。
  (二)丙○○明知Ketamine亦經毒品危害防制條例列為第三級毒品
    不得販賣，竟意圖販賣以營利，於91年下半年間某日，在臺
    灣地區內某不詳處所，以每1 公克700 元代價，向姓名、年
    籍不詳之成年男子購入如附表三所示之第三級毒品。
  (三)丙○○先後購得上開如附表二、三所示毒品後，及連同其所
    有預備供分裝出售第二級、第三級毒品所用之研磨缽1 組、
    分裝罐1 批及分裝袋1 批等物品，一併將之藏放於其位於桃
    園縣中壢市○○○街43之3 號5 樓住處內，伺機在桃園縣桃
    園市及中壢市地區舞廳內尋找對象販售。嗣警員因接獲線報
    ，對其使用之電話進行監聽後，認涉及犯罪，乃於91年11月
    19日20時30分許，持臺灣板橋地方法院搜索票，前往上址執
    行搜索而查獲，嗣經警員授意丙○○撥打電話與乙○○聯絡
    ，乙○○乃於91年11月20日凌晨1 時30分許，攜帶綽號「馬
    伯」之人所交付如附表一所示第二級毒品前往丙○○上開住
    處，亦為警逮捕，並當場自乙○○身上查扣如附表一所示之
    含第二級毒品MDA 成分藥錠；另於丙○○處住扣得如附表二
    、三所示第二級、第三級毒品及丙○○所有且供預備分裝販
    賣毒品用之研磨缽1 組、分裝罐1 批及分裝袋1 批。
三、案經行政院海岸巡防總局北部地區巡防局報請臺灣板橋地方
    法院檢察署呈請臺灣高等法院檢察署檢察長核轉臺灣桃園地
    方法院檢察署檢察官偵查起訴。
    理    由
壹、關於程序方面：
（一）被告乙○○雖辯稱製作警詢筆錄時，若有未依警員意思回
      答，即遭敲打頭部，故警詢筆錄並不實在，而被告丙○○
      則抗辯稱警詢過程中有遭警員以手銬緊靠住雙手之方式刑
      求云云。然查；依證人即查獲本案警員甲○○於本院審理
      中證稱：伊負責製作被告乙○○警詢筆錄，製作過程中並
      沒有毆打被告乙○○，且係依照被告乙○○所述製作等語
      ；證人即本案查獲警員倪登翔於本院審理中證稱：伊負責
      製作被告丙○○警詢筆錄，製作過程中並無人員毆打被告
      丙○○，亦無聽見被告丙○○有說手會痛等語（見本院91
      年11月11日審判筆錄），且觀諸卷附被告乙○○及丙○○
      二人於91年11月20日警訊筆錄及偵查筆錄內容所載，被告
      乙○○為警查獲當日於警訊及移送檢察官進行覆訊時均未
      曾提及有遭刑求之事，反而於同日檢察官為覆訊時對於警
      方移送之犯罪均事實全部承認，被告乙○○辯稱於警詢過
      程中有遭刑求乙節，已不足採信。而被告丙○○雖曾於同
      日檢察官進行覆訊時提及遭警員逼迫承認犯罪，然亦未具
      體說明如何遭警員刑求情節，嗣於本院審理中再對其所辯
      稱之被刑求過程指稱當日有遭警員以手銬緊銬住雙手致手
      部受傷云云，惟被告丙○○經警查獲時，因涉及販賣毒品
      重罪，警員乃以手銬將其制伏並解送警察局，所為實屬逮
      捕被告丙○○過程時，為防止涉案人逃逸或自傷之合法拘
      束人身自由之方式，縱令因此有致被告丙○○手部受傷，
      亦難認為警員之該部分行為即有強暴、脅迫之情事，況遍
      查全卷，均未見被告丙○○提出相關驗傷單據為憑，實難
      僅憑被告丙○○嗣後空言指稱有遭警員刑求即信為真實。
      基此，被告二人於警詢中所供，堪認係出於自由意志所為
      ，該等警詢筆錄均有證據能力。
（二）公訴人雖另提出警員對被告丙○○所使用之電話監聽譯文
      1 份為證據。然按警察機關對犯罪嫌疑人依法監聽電話所
      製作之通訊監察紀錄譯文，為該監聽電話錄音之「派生證
      據」，若被告對該通訊監察紀錄譯文有爭執，自應就該監
      聽電話錄音帶直接播放勘驗以查證譯文是否屬實，在未辨
      明該監察紀錄譯文之真正時，自不能遽以該通訊監察紀錄
      譯文採為論罪之基礎（最高法院94年度台上字第1270號刑
      事判決參照）。查：被告二人均矢口否認有販賣毒品行為
      （如後所述），而查獲本案警員雖曾對被告丙○○所使用
      電話進行監聽後並製作通訊監察紀錄譯文，惟該監聽電話
      錄音帶確已滅失不存在等情，有海岸巡防總局北部地區巡
      防局94年2 月25日台北機字第0940 002201 號函在卷可參
      ，是該監聽電話錄音帶既因滅失而有無法直接播放勘驗，
      以致本院無從辨明該通訊監察紀錄譯文之真正，依上揭說
      明，自不能遽以該通訊監察紀錄譯文採為論罪之基礎。
貳、關於實體方面：
一、被告乙○○部分：
（一）犯罪事實欄(一)部分：
      訊據被告固不否認有於上開犯罪事實欄一(一)所示時間、地
      點經警查獲時，自其身上起出如附表一所示第二級毒品之
      事實，惟矢口否認有何販賣第二級毒品MDA 之犯行，辯稱
      ：扣案如附表一所示MDA 毒品是伊在臺北向綽號「馬伯」
      之人購買後，欲準備供自己施用，但回家途中，接獲被告
      丙○○電話邀請至住處遊玩，才會攜帶該含第二級毒品
      MDA 成分藥錠為警查獲云云。經查：
    (1)被告乙○○明知綽號「馬伯」之人已與被告丙○○達成買
      賣MDA 毒品之合意，欲販賣MDA 毒品乙事，卻仍於91年11
      月間某日，接受綽號「馬伯」之人之指示與丙○○聯絡交
      付MDA 毒品事宜，嗣於91年11月20日凌晨1 時30分許，被
      告乙○○攜帶如附表一所示均含第二級毒品MDA 成分之藥
      錠前往被告丙○○住處，正準備交付上開藥錠之際，即為
      警員查獲，並當場查扣如附表一所示含第二級毒品MDA 成
      分藥錠等情，已據被告乙○○於91年11月20日警詢及同日
      偵查中均坦承不諱，其於警詢中供述：伊幫綽號「馬伯」
      之人送800 顆搖頭丸給被告丙○○，查扣的搖頭丸是綽號
      馬伯之人所有等語；於同日偵查中再供稱：是被告丙○○
      打電話過來說有沒有貨，伊說有才把貨送過去，在被告丙○○打電話過來之前，馬伯已經打電話告知伊，要伊送貨
      給被告丙○○，伊知道送給被告丙○○的是搖頭丸等語甚
      明（見91年偵字第22471 號偵查卷第6 頁以下、第59 頁
      背面），核與證人甲○○於本院審理中證稱：當初是先查
      獲被告丙○○持有很多搖頭丸，伊等對被告丙○○說，配
      合警員供出毒品來源可以減刑，被告丙○○即說有些搖頭
      丸是綽號「阿光」所之人提供並當場就撥打電話給被告乙○○表示要購買搖頭丸，嗣後被告乙○○才會攜帶毒品至
      被告丙○○住處為警查獲等語大致相符合（見本院93年11
      月11日審判筆錄）。
    (2)又被告丙○○遭警查獲後，依警員指示，以電話聯絡被告
      乙○○買受毒品事宜，被告乙○○旋即同日攜帶第二級毒
      品在被告丙○○住處為警查獲，並自其身上起出如附表一
      所示毒品乙節，已經證人甲○○證述明確，如前所述，而
      以被告乙○○此次遭警員查獲MDA 毒品達700 餘顆，數量
      甚為龐大以觀，若非事先已就本次購買毒品數量、價錢及
      交貨方式均談妥當並已調集毒品待通知交貨，被告乙○○
      當無可能於被告丙○○於斯時遭警查獲後，依警方指示，
      臨時撥打電話聯絡被告乙○○，被告乙○○即可攜帶上開
      大量MDA 毒品前往被告丙○○住處交付，益見被告乙○○
      所稱係綽號「馬伯」之人與被告丙○○達成買賣該MDA 毒
      品合意後，伊僅係接受綽號「馬伯」之人之指示與被告丙○○聯絡交付毒品事宜並負責將如附表一所示毒品交付與
      被告丙○○乙節，應屬實情。
    (3)雖被告乙○○嗣後改稱扣案如附表一所示MDA 毒品是買入
      後供自己施用，並非幫綽號「馬伯」之人送貨云云。然查
      本案經查扣如附表一所示之第二級毒品MDA 數量甚為龐大
      ，顯然已超過一般正常吸食者所持有之數量，且依被告乙○○於於警詢及第一次偵查中均已供承上開犯行，如前所
      述，茍若被告乙○○購入上開大量MDA毒品之目的確實係
      擬供自己施用，其焉有不於該次警詢及偵查中為此供述，
      以求自保，又豈會隱瞞避談，反而供述係受綽號「馬伯」
      之人之指示送交含第二級毒品MDA 成分藥錠予被告丙○○
      之理，是被告乙○○嗣後翻異前詞所為之陳述，應係避重
      就輕之詞，難認可採信。況再參以被告乙○○為警查獲後
      經警員對之採集尿液送驗結果，諸項毒品檢驗均呈陰性反
      應，有三軍總醫院臨床病理科毒藥物組濫用藥物尿液檢驗
      報告1 份在卷可參（見91年偵字第22471 號偵查卷第146
      頁），由此亦可佐證被告乙○○並無施用毒品習慣，則其
      所持有如附表一所示毒品顯非供自己施用，而係圖以販售
      ，甚為明確。
    (4)此外，並有如附表一所示藥錠扣案可佐，而該藥錠經送請
      檢驗結果，均含有第二級毒品MDA 成分，有行政院衛生署
      管制藥品管理局92年12月16日管檢字第0920010005號檢驗
      成績書1 份附卷足參（見92年度偵字第15206 號偵查卷第
      25頁）。
    (5)又依前所述，被告乙○○既知悉綽號「馬伯」之人本次係
      在販售毒品，其本於此一認知，卻仍為綽號「馬伯」之人
      與被告丙○○聯絡並持送MDA 毒品予被告丙○○，則其應
      係基於幫助綽號「馬伯」之人販賣MDA 毒品之犯意，而參
      與販賣第二級毒品之構成要件行為，惟尚未完成交付時即
      遭警員當場逮捕，被告乙○○之行為仍屬未遂之程度，應
      論以未遂罪，至為灼然，公訴人漏未論及被告乙○○係接
      受綽號「馬伯」之人指示送交該毒品予被告丙○○乙節，
      容有未洽，併此敘明。
    (6)綜上所述，被告乙○○此部分辯稱，無非卸責之詞，不可
      採信。事證明確，其所為此部分犯行，亦堪認定，應依法
      論科。
（二）犯罪事實欄(二)部分：
      訊據被告乙○○固不否認有以其照片換貼於梁榮芳汽車駕
      駛執照影本之變造汽車駕駛執照行為，惟矢口否認有何行
      使變造特種文書及偽造署押犯行，辯稱：遭警員查獲時，
      伊有明確表明為乙○○並以乙○○身份應訊，是警員從伊
      皮夾內取出經換貼有伊照片而名為梁榮芳之駕駛執照影本
      後，就叫伊一定要在該搜索扣押證明筆錄上簽署「梁榮芳
      」名字，並舉證人戊○○為證云云。經查：
    (1)此部分犯罪事實，業據被告乙○○於警詢時坦承不諱（見
      91年偵字第22471 號偵查卷第7 頁），核與證人甲○○於
      本院審理中證述情節相符合（見本院93年11月11日審判筆
      錄第18頁），並有汽車駕駛執照影本1 張及行政院海岸巡
      防署臺北機動查緝隊搜索扣押證明筆錄1 份在卷可稽（見
      91年偵字第22471 號偵查卷第29頁、第26頁）。
    (2)雖被告乙○○嗣後改稱：遭警員查獲時，伊有明確表明為
      乙○○，是警員從伊皮夾內取出經換貼有伊照片而名為梁
      榮芳之駕駛執照影本後，就叫伊一定要在該搜索扣押證明
      筆錄上簽署「梁榮芳」名字云云。然查，被告乙○○於如
      犯罪事實欄一(一)所示時間、地點為警查獲後，即持上開變
      造之汽車駕駛執照影本供警員查驗身份，並於警員執行搜
      索完畢，又在行政院海岸巡防署臺北機動查緝隊搜索扣證
      明筆錄上偽簽「梁榮芳」之署名及按捺指印，嗣因當場為
      警員發現有異查知並詢問緣由，被告乙○○乃表示因另案
      遭通緝，始偽簽「梁榮芳」署名且表明認錯等情，已據被
      告乙○○於警訊中供述甚詳（見93年偵字第22471 號偵查
      卷第7 頁背面），核與證人甲○○於本院審理中再證稱：
      伊查獲被告乙○○時，因被告乙○○企圖逃逸，經阻止制
      伏在地後，先問姓名，被告乙○○告知說他叫『阿光』，
      伊即叫被告乙○○出示證件，被告乙○○隨即拿出名為「
      梁榮芳」汽車駕駛執照，同時伊發現另有乙○○名義之地
      檢署傳票，覺得奇怪，再詢問被告乙○○，被告乙○○仍
      告知其為梁榮芳，且於製作搜索扣押筆錄時，伊有告訴被
      告乙○○需簽署自己名字，否則有偽造署押刑責，但被告
      乙○○仍簽署「梁榮芳」，嗣後經調取相關檔案照片查證
      ，被告乙○○始承認非梁榮芳本人等語情節相符合（見本
      院93年11月11日審判筆錄筆錄）。
    (3)又觀諸卷附跡證所示，被告乙○○為警查獲當日除在該搜
      索扣押證明筆錄上偽簽「梁榮芳」署名及按捺指印外，其
      餘警詢筆錄、逮捕通知書、指紋卡片及搜索票上，被告乙○○則均簽署「乙○○」之署名及指印，有91年11月20日
      警詢筆錄、逮捕通知書、指紋卡片資料及臺灣板橋地方法
      院搜索票各1 份在卷可稽（見91年偵字第22471 號偵查卷
      第6 頁、第8 頁、第39頁、第44頁、第55頁），顯見被告
      乙○○斯時仍可依其個人意思而作不同簽立署名之行為，
      而與被告乙○○於警詢中及證人甲○○於本院審理中所為
      前揭供稱或證述較相符合，是被告乙○○辯稱遭警員查獲
      時，警員自伊皮夾內取出經變造之梁榮芳榮芳之汽車駕駛
      執照影本後，就逼迫需簽署「梁榮芳」名字乙節，已難認
      為可採信。況依當時客觀情狀觀之，現場除查獲被告乙○○外，尚有查獲被告丙○○及其他人士，而該被告丙○○
      及其他之人均未經警員移送有此部分相同之犯行，及參以
      警員為依法執行公務之人員，且與被告乙○○並無仇恨關
      係，此亦為被告乙○○所不爭執，警員實無需獨就被告乙○○一人為此部分構陷、誣指犯案之必要，反而更可佐證
      被告乙○○確實有行使變造汽車駕駛執照及偽簽署押之行
      為，甚為明確。
    (4)至被告乙○○所舉證人戊○○固於本院審理中附和被告乙○○而陳稱：警員確實有要被告乙○○在搜索扣押筆錄上
      簽署「梁榮芳」名字云云，然證人戊○○所為前揭證詞既
      與卷附跡證不相符合，實不足作為被告乙○○有利之認定
      。
二、被告丙○○部分：
    訊據被告丙○○固不否認於上開犯罪事實欄二(三)所示時間、
    地點為警查獲並扣得如附表二、三所示毒品等情，惟矢口否
    認有何販賣第二級、第三級毒品之犯行，辯稱：扣案毒品是
    先前買來供自己施用，嗣戒除毒癮後，仍將所剩餘毒品放置
    於家中始為警員查獲，且當日為警查獲後，伊並無經警員授
    意撥打電話給被告乙○○，並舉證人丁○○為證云云。經查
    ：
（一）被告丙○○販入如附表二、三所示毒品部分：
    (一)被告丙○○確實有於犯罪事實欄二(一)、(二)所示、時間地點
      購入如附表二、三所示第二級、第三級毒品後，連同預備
      供分裝出售毒品所用之研磨缽、分裝罐及分裝袋等物品，
      一併將之藏放於其住處內，伺機尋找對象販賣等情，業經
      被告丙○○於警訊中供述甚明，其於警訊中供稱：已經沒
      有施用毒品習慣，此次為警查獲之各式搖頭丸、大麻等多
      量毒品，是準備以1 粒250 元代價分散賣給桃園及中壢地
      區各舞場舞客。而Ketamine則係以1 公克重量裝入類似保
      濟丸之塑膠瓶後再出售等語明確（見91年偵字第22471 號
      偵查卷第10頁以下）。且本案查獲經過情形，係警員獲悉
      線報後，對被告丙○○所使用電話進行監聽，認涉及犯罪
      後，乃向臺灣板橋地方法聲請搜索票至被告丙○○住處進
      行搜索，並當場扣得如附表二、三所示毒品及研磨缽、分
      裝袋、分裝罐物品等情，復據證人警員甲○○於本院審理
      中證述綦詳（見本院93年11月11日審判筆錄）。
    (二)雖被告丙○○嗣後改稱：扣案毒品是先前買來供自己施用
      ，嗣後戒除毒癮，乃將剩餘毒品放置在家中，而為警員查
      獲云云。然查：
    (1)被告丙○○確有販入如附表二、三所示毒品，並準備分裝
      伺機販售等情，此已經其於為警查獲當時向承辦員警供稱
      甚詳，如前所述。
    (2)再細譯被告丙○○先後所為辯解，其於91年11月20日偵查
      中改稱：搖頭丸及K 他命是伊買的，而大麻是買毒品時送
      的等語（見91年偵字第22471 號偵查卷第58頁背面、第59
      頁）；於92年2 月26日偵查中供稱：扣案毒品均是綽號「
      龍龍」之人放置在伊住處，搖頭丸、k 他命及大麻都是綽
      號「龍龍」之人所有的等語（見91年偵字第22471 號偵查
      卷第138 頁背面）；於本院行準備程序時又改稱：扣案如
      附表二、三所示毒品是伊之前施用時所購入，後來沒再施
      用毒品，就將剩餘毒品藏放在家中等語（見本院93年9 月
      22日準備程序筆錄），前後辯稱並不一致，則扣案如附表
      二、三所示毒品是否果真如被告丙○○所稱係先前買入供
      己施用後所存留之物品，實屬可疑。
    (3)又被告丙○○為警查獲時所扣得如附表二、三所示毒品，
      非但種類繁多、數量更為可觀，與一般單純吸食毒品者所
      持有毒品情形顯然有異，另本案當場除扣得如附表二、三
      所示第一級、第二級毒品外，尚有研磨缽、分裝袋及分裝
      罐等物，有前揭搜索扣押證明筆錄在卷可稽，而研磨缽、
      分裝袋、分裝罐等物品均係供販毒者大量買進毒品時能再
      予研磨、分裝毒品出售之用，是依此情綜合觀之，被告丙○○辯稱毒品是先前買來自己施用所留存之物品云云，實
      不可採。再參以被告丙○○為警查獲後經警員對之採集尿
      液送驗結果，諸項毒品檢驗均呈陰性反應，有三軍總醫院
      臨床病理科毒藥物組濫用藥物尿液檢驗報告1 份在卷可參
      （見91年偵字第22471 號偵查卷第146 頁），由此亦可佐
      證被告丙○○並無施用毒品習慣，則其販入附表二、三所
      示毒品應非供自己施用，而係圖以販售，甚為明確。
    (4)至被告丙○○所舉之證人丁○○雖附和其所辯，到庭證稱
      ：為警查獲二星期前曾與被告丙○○聊天，期間並詢問被
      告丙○○有無持續吸食毒品，被告丙○○還將毒品拿給伊
      觀看等語（見本院93年11月11日審判筆錄），然依證人丁○○與被告丙○○間為朋友關係，此為被告丙○○所不否
      認，則證人丁○○所為前揭證詞是否係故意附和被告，已
      非無疑，況證人丁○○之前揭證稱，與事實不符，並不足
      作為被告丙○○有利之認定。
    (5)綜上，被告丙○○此部分辯解，並不足採信。
（二）被告丙○○另與綽號「馬伯」之人達成販入第二級毒品
      MDA 之合意，惟尚未取得該毒品即為警查獲部分：
      被告丙○○於前開時、地，與綽號「馬伯」之人達成販入
      第二級毒品MDA 之合意後，再由丙○○與綽號「馬伯」之
      人所指示送交達品之乙○○聯絡交付第二級毒品MDA 事宜
      ，惟丙○○尚未與乙○○聯繫交付第二級毒品MDA 之際，
      即警查獲，並經警員授意被告丙○○撥打電話與被告乙○○聯絡，被告乙○○乃攜帶綽號「馬伯」之人所交付如附
      表一所示第二級毒品前往被告丙○○住處並為警查獲，且
      被告丙○○販入此第二級毒品MDA 之目的，係欲加以分裝
      後，伺機尋找對象販售等情，已經本院認定，如前所述（
      詳見前述理由欄貳一、二（一）部分所述），是此部分事
      實，堪可認定。
（三）此外，並有如附表一、二、三所示第二級、第三級毒品及
      研磨缽1 組、分裝袋1 批、分裝罐1 批等物品扣案足憑，
      而該如附表一、二、三所示物品，經分別送請檢驗結果，
      各含有MD A、MDMA、大麻及Ketamine成分，有行政院衛生
      署管制藥品管理局92年12月16日管檢字第0920010005號檢
      驗成績書、憲兵司令部刑事鑑識中心93年12月6 日（93）
      安鑑字第00279 號函及法務部調查局92年1 月2 日調科壹
      字第1600 06729號通知書各1 份附卷足參（見92年度偵字
      第15206 號偵查卷第25頁、91年偵字第22471 號偵查卷第
      134 頁、本院卷未編頁碼）。
（四）按販賣毒品係違法行為，非可公然為之，亦無公定之價格
      ，無論瓶裝或紙包，均可任意分裝增減分量，而每次買賣
      之價差，亦隨時依雙方資力、關係之深淺、需求之數量、
      來源是否充裕、販賣者是否渴求資金、查緝是否嚴謹、購
      買者被查獲時供述購買對象之可能性之風險評估等，而異
      其標準，非可一概而論，販賣之利得除經坦承及價量俱臻
      明確外，委難察得實情，販賣之人從價差或量差中牟利方
      式雖異，但其圖利之非法販賣行為則一，販賣毒品之行為
      ，事涉重典，苟無利潤可圖，被告劉丙○○無任意將毒品
      讓與他人之可能被告丙○○既有販賣之意，已足認其目的
      係為營利甚明。
（五）又按刑法上犯罪類型為「販賣」者之既、未遂，以買賣之
      標的物已否交付為區分標準；如僅就買賣之內容意思表示
      一致，而尚未交付標的物時，應論以販賣未遂。」最高法
      院89年度臺上字第2798號判決要旨參照）。查被告丙○○
      雖已與綽號「馬伯」之人達成買受第二級毒品MDA 合意，
      惟被告丙○○尚未取得毒品時，即遭警逮獲，是此次犯行
      應屬於未遂之程度，而應論以未遂罪。
（六）綜上所述，被告丙○○上開辯解，不足採信。本件事證明
      確，其販賣毒品之犯行，堪予認定，應依法論科。
三、論罪部分：
（一）按MDA 、MDMA為毒品危害防制條例第2 條第2 款規定之第
      二級毒品，不得非法持有及販賣；而Ketamine亦經毒品危
      害防制條例列為第三級毒品依法不得販賣。又被告二人犯
      罪後，毒品危害防制條例第4 條規定，業於92年7 月9 日
      經修正公布，並自93年1 月9 日起生效施行，按其修正前
      後之法定本刑未有更異，爰依刑法第2 條第1 項前段之規
      定，依修正後毒品危害防制條例第4 條規定論處，合先敘
      明。
（二）被告乙○○部分：
      被告乙○○既係於被告丙○○已與綽號「馬伯」之人達成
      買賣MDA 毒品合意後，接受指示而攜帶MDA 毒品至被告丙○○住處，惟尚未完成交付時即遭警員當場逮捕，如前所
      述，故核被告乙○○於如犯罪事實欄一(一)所為係犯毒品危
      害防制條例第4 條第6 項、第2 項之販賣第二級毒品未遂
      罪。公訴人認被告乙○○販賣第二級毒品既遂，容有誤會
      。被告乙○○於非法販賣第二級毒品MDA 前後之非法持有
      第二級毒品MDA 之低度行為，應為其非法販賣之高度行為
      所吸收，不另論罪。又按以幫助他人犯罪之意思而參與犯
      罪，其所參與者，苟係犯罪構成要件之行為，亦為正犯（
      最高法院25年上字第2253號及27年上字第1333號判例意旨
      參照）。次按刑罰法律之「販賣」罪，除有售賣雙方之意
      思表示合致外，另須有標的物之交付，其犯罪始告既遂完
      成；是「交付」毒品之行為，亦屬「販賣」毒品之犯罪構
      成要件行為之一部。被告乙○○既係基於幫助綽號「馬伯
      」之人販賣MDA 毒品之犯意，受綽號「馬伯」之人之指示
      並將MDA 毒品持至指定交易地點交付，則被告乙○○顯已
      參與綽號「馬伯」之人販賣MDA 毒品犯罪之構成要件行為
      （交付），其與綽號「馬伯」之人之間，仍應成立販賣第
      二級毒品罪之共同正犯；又按汽車駕駛執照係證明持照人
      業已通過監理機關審核，而有能力在道路上安全行駛之證
      明文件，自屬刑法第212 條所指之特種文書。故核被告乙○○於如犯罪事實欄一(二)所為係犯刑法第216 條、第212
      條之行使變造特種文書罪及同法第217 條第1 項之偽造署
      押罪。被告與綽號「老獅」之人就變造特種文書罪間，有
      犯意聯絡及行為分擔，為共同正犯，公訴人起訴漏未論及
      被告係將汽車駕駛執照影本交予綽號「老獅」之人予以變
      造，二人屬共同正犯，容有未洽。被告乙○○變造特種文
      書後復持以行使，其變造之低度行為應為行使之高度行為
      所吸收，不另論罪。又被告乙○○所犯行使變造特種文書
      及偽造署押罪間，有手段、目的之牽連關係，為牽連犯，
      應從重論以偽造署押一罪。再者，被告乙○○於如犯罪事
      實欄一(一)所示犯行既止於未遂階段，應依刑法第26條前段
      規定，減輕其刑。被告乙○○上開所犯販賣第二級毒品及
      偽造署押罪間，犯意各別，罪名不同，應分論併罰之。爰
      審酌被告乙○○雖非主導販賣MDA 毒品之人，惟明知MDA
      毒品危害國民健康甚鉅之情況下，猶基於幫助綽號「馬伯
      」之人販賣之犯意下，接受指示並代為交付毒品，及其為
      避免為警查獲，而變造他人證件及偽造署押，所為均屬非
      是，及品行、生活狀況、智識程度、犯罪所生之損害，與
      犯罪後之態度等一切情狀，分別量處如主文所示之刑及並
      其定應執行之刑。
（三）被告丙○○部分：
      查以營利為目的販入毒品犯罪即告成立：又販賣毒品罪，
      並不以販入後復行賣出為必要，只須以營利為目的，將毒
      品販入或賣出，有一於此，其犯罪即告成立，此與意圖販
      賣而非法持有毒品罪，乃指意圖販賣而販入以外之原因而
      持有，嗣持有後始意圖販賣者，迥然不同（此有最高法院
      91年度台上字第2048號判決意旨可資參照）。而被告丙○○於分別販入扣案第二級毒品、第三級毒品之初，既已有
      分裝轉售從中牟利之意圖，已如前述，則其一經各別販入
      即買受如附表二、三所示第二級毒品MDA 、MDMA、大麻及
      第三級毒品Ket amine 之犯行，即已成立，且其所販入之
      如附表二、三所示第二級、第三級毒品又係於不同時間內
      購得，故核被告丙○○於如犯罪事實欄二(一)所示販入如附
      表二所示毒品之行為，係犯毒品危害防制條例第4 條第2
      項之販賣第二級毒品罪既遂罪；於如犯罪事實欄二(一)所示
      與綽號「馬伯」之人達成買受第二級毒品MDA ，而尚未取
      得毒品之行為，係犯毒品危害防制條例第4 條第6 項、第
      2 項之販賣第二級毒品罪未遂罪；於如犯罪事實欄二(二)所
      為販入第三級毒品之行為，係犯毒品危害防制條例第4 條
      第3 項之販賣第三級毒品罪既遂罪。又被告丙○○於非法
      販賣第二級、第三級毒品前後之非法持有第二級、第三級
      毒品之低度行為，應為其非法販賣之高度行為所吸收，不
      另論罪。公訴人雖未於起訴書犯罪事實欄詳加敘明被告丙○○販賣第二級毒品大麻之經過情形，惟已提及被告丙○○有販入大麻之事，並引用毒品危害防制條例第4 條第2
      項販賣第二級毒品法條，是本院認被告丙○○涉嫌販售第
      二級毒品大麻部分，亦經起訴，另公訴人亦未起訴被告丙○○基於販賣第二級毒品營利之犯意，而有與綽號「馬伯
      」之人達成買受MDA 毒品乙情，惟因此部分與公訴人原起
      訴被告丙○○於前揭犯罪事實欄二(一)所為販入如附表二所
      示第二級毒品之犯行間，有連續犯之裁判上一罪關係，本
      院均應加以審究，併此敘明。又被告丙○○於如犯罪事實
      欄二(一)所為2 次販入第二級毒品既遂、未遂犯行，時間緊
      接，觸犯構成要件相同之罪名，顯係基於概括犯意為之，
      應依連續犯之規定從一重之販賣第二級毒品既遂罪論處。
      上開販賣第二級毒品、第三級毒品罪間，犯意各別，行為
      互殊，應分論併罰。爰審酌被告丙○○明知毒品戕害身心
      甚為嚴重，猶販賣第二級、第三級毒品海洛因牟利，且被
      告丙○○所販入毒品種類繁多、數量甚多，若流入市面，
      危害國民身心健康顯鉅，惟在尚未販售他人，即為警查獲
      及其犯罪後猶飾詞辯解，未具悔意等一切情狀，分別量處
      如主文所示之刑並定其應執行之刑。
三、沒收部分：
（一）扣案如附表一、二、三所示物品，均分屬毒品危害防制條
      例第2 條所定之第二級、第三級毒品，不問屬被告與否，
      均應依毒品危害防制條例第18條第1 項之規定，諭知沒收
      銷燬之（經鑑驗用罄滅失部分，無庸諭知沒收，併此敘明
      ）。
（二）扣案研磨缽1 組、分裝袋1 批及分裝罐1 批等物品，其中
      分裝袋及分裝罐等物品被告丙○○雖否認為其所有，然該
      等物品係警員執行搜索時在被告丙○○住處查獲，有卷附
      前揭搜索扣押證明筆錄在卷可佐（見91年偵字第22471 號
      偵查卷第24頁），參以被告丙○○於警詢中亦供稱：搖頭
      丸及大麻毒品是要分散賣給舞廳舞客使用，Ketamine則係
      裝入塑膠瓶出售等情，堪認該分裝袋及分裝罐物品，應係
      被告丙○○所有，且與研磨缽同為供預備分裝毒品伺機販
      售之用無誤，是該研磨缽1 組、分裝袋1 批及分裝罐1 批
      等物品既為被告丙○○所有且係預備供分裝毒品以方便出
      售用之物，應依刑法第38條第1 項第2 款之規定予以宣告
      沒收。
（三）換貼有被告乙○○照片正本之變造梁榮芳汽車駕駛執照1
      張，係屬被告乙○○所變造而歸其所有之物，雖未扣案，
      然既無證據證明業已滅失，仍依刑法第38條第1 項第3款
      規定宣告沒收，至其上換貼「乙○○」照片正本，即勿庸
      再行諭知沒收。而被告乙○○持以行使之變造梁榮芳汽車
      駕駛執照影本，仍屬被告乙○○所有且供犯罪所用之物，
      仍應依刑法第38條第1 項第2 款規定宣告沒收，另偽造「
      梁榮芳」署名及指印各2 枚，爰依刑法第219 條之規定宣
      告沒收。
（四）至由被告丙○○住處查獲之其餘白色圓形錠1 顆（一面印
      有十字刻痕，即偵查卷附扣押物品清單第1 頁編號1 物品
      ）、褐色圓形錠79顆（一面印有煙斗圖樣，原扣得80顆，
      其中1 顆於鑑驗過程用罄滅失，餘79顆，即偵查卷附扣押
      物品清單第1 頁編號4 物品）、白色粉末（即偵查卷附扣
      押物品清單第1 頁編號9 物品，該物品有4 包，屬其中1
      包）、白色粉末（即偵查卷附扣押物品清單第1 頁編號10
      物品）、白色粉末（即卷附扣押物品清單第2 頁編號3 物
      品）及白色圓形錠一面印有JENSHENG字樣313 顆（原扣得
      314 顆，其中1 顆於鑑驗過程用罄滅失，餘313 顆，即偵
      查卷附扣押物品清單第2 頁編號2 物品），經送鑑定結果
      ，均非屬第一級、第二級、第三級毒品，此亦有前揭行政
      院衛生署管制藥品管理局檢驗成績書在卷可佐（見92年偵
      字第15206 號偵查卷第23頁），另扣案帳冊1 本，被告丙○○否認為其所有，雖不可採，惟經本院檢視結果並無記
      載具體交易事項，此外又查無積極證據足資證明前開物品
      與本件犯罪有涉，爰均不予諭知沒收，附此敘明。
四、公訴意旨另略以：被告乙○○自91年11月20日往前推算約1
    年時間，平均每月1 次，連續販售第二級毒品MDA 予被告丙○○，而被告丙○○於前揭有罪販賣毒品犯行外，亦自91年
    11月20日往前推算約1 年時間，購得第二級毒品俗稱搖頭丸
    之MDA 及MDMA及大麻、第三級Ketamine毒品後，即在桃園縣
    桃園市及中壢市各舞廳連續販賣予不特定之舞客牟利，因認
    被告乙○○此部涉犯有毒品危害防制條例第4 條第2 項之罪
    嫌；而被告丙○○此部分亦涉犯有毒品危害防制條例第4條
    第2 項、第3 項之罪嫌。經查：
（一）按犯罪事實應依證據認定之，無證據不得認定犯罪事實，
      刑事訴訟法第154 條第2 項定有明文，是犯罪事實之認定
      ，應憑證據，如無相當之證據，或證據不足以證明，自不
      能以推測或擬制之方法，以為裁判之基礎。又被告或共犯
      之自白，不得作為有罪判決之唯一證據，仍應調查其他必
      要之證據，以察其是否與事實相符，刑事訴訟法第156 條
      第2 項亦有明文。
（二）訊據被告乙○○堅決否認有此部分販賣第二級毒品之行為
      ，且查：同案被告丙○○雖於警詢時供稱：搖頭丸有向被
      告乙○○購買，平均1 次買100 顆，每顆100 元至120 元
      ，前後有1 年之久云云，然按毒品交易時間、次數、種類
      、數量、金額係認定販賣毒品罪之重要待證事實，自應依
      嚴格證明以為認定。而同案被告丙○○於警詢時所為上開
      證述，並未明確交代實際交易之時間、地點，交易情形、
      其所為證言，對證明被告乙○○此部分犯罪之構成要件顯
      有疏漏與不足，況同案被告丙○○於偵查中及本院審理時
      均翻異前詞否認有向被告乙○○購買毒品之事，本院實難
      僅依同案被告丙○○前後不一之指述即作為被告乙○○有
      此販賣犯行之認定。再者，被告乙○○於91年11月20日為
      警查獲時雖自其身上起出如附表一所示之毒品，惟此係被
      告乙○○受綽號「馬伯」之人之指示，而攜帶該毒品準備
      送交予同案被告丙○○收受，如前所述，依此該扣案如附
      表一所示毒品亦僅能證明被告乙○○有本院前揭認定之犯
      罪行為而已，對此部分犯行，則無從為積極之證明。此外
      ，本院亦查無其他積極證據足資證明被告乙○○有公訴人
      所指稱之連續販賣第二級毒品行為，是被告乙○○此部分
      犯罪尚不能證明。
（三）訊據被告丙○○亦堅決否認除本院前揭認定有罪之犯行外
      ，另有連續販賣第二級、第三級毒品行為。且查，被告丙○○於警訊中固供稱：有於91年11月20日為警查獲時往前
      推算1 年期間多次販賣第二級、第三級毒品之犯行等語，
      而其於警詢中之自白係出於其自由之意思，亦見前述，惟
      該自白不得為有罪認定之唯一證據，仍應調查有無適合之
      補強證據，以查明被告丙○○之自白與事實是否相符。而
      本案被告丙○○於91年11月20日遭查獲時所扣得之如附表
      二、三所示之毒品，雖其數量甚多，然此亦不足證明係被
      告丙○○分屬多次所販入之毒品，而有公訴人所指之連續
      販賣第二級、第三級毒品犯行，再參酌全卷附資料，皆無
      他人出面指述曾向被告丙○○買受第二級毒品或第三級毒
      品之情事，本院亦查無其他證據可供佐證被告丙○○於警
      詢中之自白與事實相符，是被告丙○○此部分犯罪仍屬不
      能證明。
（四）綜上，被告二人此部分犯罪均不能證明，惟公訴人認此部
      分分別與前揭二人有罪認定之犯行間各有裁判上之一罪關
      係，爰不另為無罪之諭知，附此敘明。
據上論斷，應依刑事訴訟法第299 條第1 項前段，修正後毒品危
害防制條例第4 條第2 項、第3 項、第6 項、第18條第1 項前段
，刑法第2 條第1 項前段、第11條、第28條、第55條、第56條、
第216 條、第212 條、217 條、第26條前段、第51條第5 款、第
219 條、第38條第1 項第2 款、第3 款，罰金罰鍰提高標準條例
第1條 前段、第2 條，判決如主文。
本案經檢察官何嘉仁到庭執行職務。
中    華    民      國     94     年   11    月   30  日
                            臺灣桃園地方法院刑事第七庭
                                審判長法  官  孫惠琳
                                      法  官  劉為丕
                                      法  官  賴淑美
以上正本證明與原本無異。
如不服本判決，應於判決送達後10日內向本院提出上訴狀 (應附
繕本)， 上訴於臺灣高等法院。
                                      書記官  陳育君
中      華      民      國   94   年  11   月    30    日
附錄本案論罪科刑法條全文
毒品危害防制條例第4條
製造、運輸、販賣第一級毒品者，處死刑或無期徒刑；處無期徒
刑者，得併科新臺幣一千萬元以下罰金。
製造、運輸、販賣第二級毒品者，處無期徒刑或七年以上有期徒
刑，得併科新臺幣七百萬元以下罰金。
製造、運輸、販賣第三級毒品者，處五年以上有期徒刑，得併科
新臺幣五百萬元以下罰金。
製造、運輸、販賣第四級毒品者，處三年以上十年以下有期徒刑
，得併科新臺幣三百萬元以下罰金。
製造、運輸、販賣專供製造或施用毒品之器具者，處一年以上七
年以下有期徒刑，得併科新臺幣一百萬元以下罰金。
前五項之未遂犯罰之。
中華民國刑法第216條
(行使偽造變造或登載不實之文書罪)
行使第二百十條至第二百十五條之文書者，依偽造、變造文書或
登載不實事項或使登載不實事項之規定處斷。
中華民國刑法第212條
(偽造變造特種文書罪)
偽造、變造護照、旅券、免許證、特許證及關於品行、能力服務
或其他相類之證書、介紹書，足以生損害於公眾或他人者，處一
年以下有期徒刑、拘役或三百元以下罰金。
中華民國刑法第217條
(偽造盜用印章印文或署押罪)
偽造印章、印文或署押，足以生損害於公眾或他人者，處三年以
下有期徒刑。
盜用印章、印文或署押，足以生損害於公眾或他人者，亦同。
附表一（被告乙○○販賣第二級毒品部分）
 ┌───┬───────────┬───────────────┐
 │編 號 │物 品 名 稱           │數                        量  │
 ├───┼───────────┼───────────────┤
 │  一  │含第二級毒品MDA成分藥 │壹佰玖拾玖顆（原扣得200 顆，其│
 │      │錠（藥錠其中一面印有金│中1 顆已於鑑定過程用罄滅失，餘│
 │      │星圖樣）              │199 顆）。                    │
 ├───┼───────────┼───────────────┤
 │  二  │含第二級毒品MDA成分藥 │伍佰肆拾貳顆（原扣得545 顆，其│
 │      │錠（藥錠其中一面印有  │中3 顆已於鑑定過程用罄滅失，餘│
 │      │Hello Kitty圖樣）     │542顆）。                     │
 ├───┼───────────┼───────────────┤
 │  三  │含第二級毒品MD成分藥錠│肆拾玖顆（原扣得50顆，其中1顆 │
 │      │（藥錠其中一面印有鑽石│已於鑑定過程用罄滅失，餘49顆）│
 │      │圖樣）                │。                            │
 └───┴───────────┴───────────────┘
附表二（被告丙○○販賣第二級毒品部分）
 ┌───┬───────────┬───────────────┐
 │編 號 │物 品 名 稱           │數                        量  │
 ├───┼───────────┼───────────────┤
 │  一  │含第二級毒品MDA成分藥 │佰貳拾柒顆（原扣得328 顆，其│
 │      │錠（藥錠其中一面印有雙│中1 顆已於鑑定過程用罄滅失，餘│
 │      │星圖樣）              │327 顆）。                    │
 ├───┼───────────┼───────────────┤
 │  二  │含第二級毒品MDA成分藥 │貳佰肆拾肆顆（原扣得245 顆，其│
 │      │錠（藥錠其中一面印有  │中1 顆已於鑑定過程用罄滅失，餘│
 │      │Hello Kitty圖樣）     │244 顆）。                    │
 ├───┼───────────┼───────────────┤
 │  三  │含第二級毒品MDA成分藥 │ 壹顆（原扣得2顆，中1顆已於鑑 │
 │      │錠（藥錠其中一面印有  │ 定過程用罄滅失，餘1顆）。    │
 │      │金鑽圖樣）            │                              │
 ├───┼───────────┼───────────────┤
 │  四  │含第二級毒品MDMA成分藥│柒拾伍顆（原扣得76顆，其中1顆 │
 │      │錠（藥錠其中一面印有XL│已於鑑定過程用罄滅失，餘75顆）│
 │      │字樣）                │。                            │
 ├───┼───────────┼───────────────┤
 │      │含第二級毒品MDMA成分藥│零顆（原扣得1 顆，其中1 顆已於│
 │  五  │錠（藥錠其中一面印有  │鑑定過程用罄滅失，餘0 顆）。  │
 │      │SKY字樣）             │                              │
 ├───┼───────────┼───────────────┤
 │      │含第二級毒品MDMA成分藥│顆（原扣得4 顆，其中1 顆已於│
 │  六  │錠（藥錠其中一面印有  │鑑定過程用罄滅失，餘3 顆）。  │
 │      │白鑽圖樣）            │                              │
 ├───┼───────────┴───────────────┤
 │  七  │ 第二級毒品大麻伍塊（驗餘淨重肆拾壹點柒公克）       │
 ├───┼───────────────────────────┤
 │  八  │ 含第二級毒品大麻成分煙草（驗餘淨重捌點伍公克）     │
 ├───┼───────────────────────────┤
 │  九  │ 含第二級毒品大麻成分煙捲肆支                         │
 └───┴───────────────────────────┘
附表三（被告丙○○販賣第三級毒品部分）
 ┌───┬───────────┬───────┬───────┐
 │編 號 │物     品   名      稱│數         量 │備         註 │
 ├───┼───────────┼───────┼───────┤
 │  一  │含第三級毒品Ketamine成│重肆拾肆點捌玖│即偵查卷附扣押│
 │      │分米黃色粉末          │肆公克        │物品清單第一頁│
 │      │                      │              │編號9 ，其中1 │
 │      │                      │              │包物品（原有4 │
 │      │                      │              │包）          │
 ├───┼───────────┼───────┼───────┤
 │  二  │含第三級毒品Ketamine成│重貳點貳玖玖公│即偵查卷附扣押│
 │      │分白色粉末            │克            │物品清單第2 頁│
 │      │                      │              │編號1之物品   │
 ├───┼───────────┼───────┼───────┤
 │  三  │含第三級毒品Ketamine成│重肆拾陸點貳零│即偵查卷附扣押│
 │      │分白色粉末            │伍零公克      │物品清單第一頁│
 │      │                      │              │編號9 ，其中1 │
 │      │                      │              │包物品（原有4 │
 │      │                      │              │包）          │
 ├───┼───────────┼───────┼───────┤
 │  四  │含第三級毒品Ketamine成│重肆拾陸點捌捌│即偵查卷附扣押│
 │      │分白色粉末            │柒公克      │物品清單第一頁│
 │      │                      │              │編號9 ，其中1 │
 │      │                      │              │包物品（原有4 │
 │      │                      │              │包）          │
 ├───┼───────────┴───────┴───────┤
 │  五  │含第三級毒品Ketamine成分香菸壹支                      │
 └───┴───────────────────────────┘
